臺灣高雄地方法院刑事判決　　　　　　　　　　　　九十一年度易緝字第一二七號
　　公　訴　人　臺灣高雄地方法院檢察署檢察官
　　被　　　告　甲○○
右列被告因偽造文書案件，經檢察官提起公訴（八十七年度偵字第二二三三二號）及
聲請併案審理（八十八年度偵字第二六０七六號），由本院通緝到案後開始審理，本
院判決如左：
    主  文
甲○○連續偽造署押，足以生損害於公眾及他人，累犯，處有期徒刑伍月，如易科罰
金以參佰元折算壹日。
高雄縣警察局鳳山分局八十七年六月十八日偵訊筆錄上偽造之「林炳宏」簽名、指印
各壹枚暨臺灣高雄地方法院檢察署八十七年六月十八日訊問筆錄上偽造之「林炳宏」
簽名壹枚；高雄市政府警察局前鎮分局八十七年六月二十八日偵訊筆錄上偽造之「林
炳宏」簽名壹枚、指印貳枚暨臺灣高雄地方法院檢察署八十七年六月二十八日訊問筆
錄上偽造之「林炳宏」簽名壹枚均沒收。
    事  實
一、甲○○曾有多次前科，其中於民國八十一年間因肅清煙毒條例案件，經本院判處
    有期徒刑三年二月，於八十五年九月六日執行完畢，仍不知悔改，復於八十五年
    十月間，因煙毒案件，經台灣高雄地方法院判處有期徒刑三年六月確定在案，因
    未到案執行，經臺灣高雄地方法院檢察署檢察官發佈通緝中，猶不知悔悟，復於
    八十七年六月十八日下午三時十分許，在高雄市○○○路九四號五樓五０八室，
    因再犯毒品危害防制條例案件，為警臨檢查獲時，竟為意圖隱匿其通緝犯身分，
    乃基於概括犯意，連續在高雄縣警察局鳳山分局警訊筆錄及臺灣高雄地方法院檢
    察署偵查訊問筆錄中偽簽「林炳宏」之簽名及指印，足以生損害於偵查之正確性
    及林炳宏。詎甲○○復承前開概括犯意，於八十七年六月二十八日與友人在高雄
    市○鎮區○○街二十四之一號（聖安藥局）聚賭時，嗣於同日上午十一時經警當
    場查獲，亦為意圖隱匿其通緝犯身分，連續在高雄市政府警察局前鎮分局八十七
    年六月二十八日偵訊筆錄上偽造之「林炳宏」簽名及指印暨於臺灣高雄地方法院
    檢察署八十七年六月二十八日訊問筆錄上偽造之「林炳宏」之簽名，足以生損害
    於偵查之正確性及林炳宏。嗣經臺灣高雄地方法院檢察署傳喚林炳宏到庭後始發
  覺上情。
二、案經台灣高雄地方法院檢察署檢察官自動檢舉偵查起訴及由高雄市政府警察局前
    鎮分局移送臺灣高雄地方法院檢察署聲請併案審理。
    理  由
一、訊據被告甲○○對於右揭事實坦承不諱，並有其指紋卡一份及高雄縣警察局鳳山
    分局八十七年六月十八日偵訊筆錄、臺灣高雄地方法院檢察署八十七年六月十八
    日訊問筆錄、高雄市政府警察局前鎮分局八十七年六月二十八日偵訊筆錄、暨台
    灣高雄地方法院檢察署八十七年六月二十八日訊問筆錄各一份附卷可稽。而上開
    警訊及偵訊筆錄上之指紋經送請內政部警政署刑事警察局輸入電腦檔比對鑑定，
    證實確與被告甲○○所有之指紋相符，此分別有該局八十七年八月十八日局紋字
    第五０五號、八十八年十月五日局紋字第九五一號鑑定書各一份附卷足佐。是被
    告之自白核與事實相符，罪證明確，被告上開犯行洵堪認定。
二、查被告甲○○冒用「林炳宏」之名應訊，於警訊及偵查筆錄上偽造「林炳宏」簽
    名、指印，足以生損害於偵查之正確性及林炳宏。核其所為，係犯刑法二百十七
    條第一項之偽造署押罪。被告迭次冒名應訊偽造署押行為，時間緊接，手法相同
    ，反覆為之，所犯又係構成要件相同之罪名，顯係基於概括之犯意，應依連續犯
    之規定論以一罪，並加重其刑。又被告甲○○於八十一年間因肅清煙毒條例案件
    ，經本院判處有期徒刑三年二月，於八十五年九月六日執行完畢之事實，已據被
    告供供明在卷，且有臺灣高雄地方法院檢察署刑案資料紀錄表、台灣高等法被告
    全國前案紀錄表附卷可憑，茲於執行完畢後五年以內再犯有期徒刑之罪，為累犯
    ，應依刑法第四十七條之規定加重其刑。審酌被告犯罪後坦承犯行，為掩飾通緝
    身分，逃避刑責，一時糊塗，冒名應訊，並偽造林炳宏之簽名、指印，所犯情節
    尚非重大等一切情狀，爰從寬量處如主文所示之刑，並諭知易科罰金之折算標準
    。至被告在高雄縣警察局鳳山分局八十七年六月十八日偵訊筆錄上偽造之「林炳
    宏」簽名、指印各壹枚暨臺灣高雄地方法院檢察署八十七年六月十八日訊問筆錄
    上偽造之「林炳宏」簽名壹枚；高雄市政府警察局前鎮分局八十七年六月二十八
    日偵訊筆錄上偽造之「林炳宏」簽名壹枚、指印貳枚暨臺灣高雄地方法院檢察署
    八十七年六月二十八日訊問筆錄上偽造之「林炳宏」簽名壹枚，均依刑法第二百
    十九條規定併宣告沒收。
三、被告甲○○於八十七年六月二十八日，連續在高雄市政府警察局前鎮分局八十七
    年六月二十八日偵訊筆錄上偽造之「林炳宏」簽名及指印暨於臺灣高雄地方法院
    檢察署八十七年六月二十八日訊問筆錄上偽造之「林炳宏」簽名之犯行雖未據公
    訴人起訴，惟此部分與經起訴判決有罪之部分，具有連續犯之關係，為裁判上一
    罪，本院自得併予審酌。
四、按被告犯罪後，刑法第四十一條第一項，已於九十年一月十日修正公布，並於同
    月十二日生效施行，其修正後規定為「犯最重本刑為五年以下有期徒刑之罪，而
    受六月以下有期徒刑或拘役之宣告，因身體、教育、職業或家庭之關係或其他正
    當事由，執行顯有困難者，得以一元以上三元以下折算一日，易科罰金。但確因
    不執行所宣告之刑，難收矯正之效，或難以維持法秩序者，不在此限。」舊法僅
    規定為「犯最重本刑為三年以下有期徒刑之罪，而受六月以下有期徒刑或拘役之
    宣告，因身體、教育、職業或家庭之關係，執行顯有困難者，得以一元以上三元
    以下折算一日，易科罰金。」比較新舊法之結果，修正後之現行刑法第四十一條
    第一項後段附加規定「但確因不執行所宣告之刑，難收矯正之效，或難以維持法
    秩序者不在此限」部分，對被告較為不利，依刑法第二條第一項但書之規定，自
    應適用修正前刑法第四十一條之規定，附此敘明。
據上論斷，應依刑事訴訟法第二百九十九條第一項前段，刑法第二條第一項但書、第
二百十七條第一項、第五十六條、第四十七條、修正前第四十一條、第二百十九條，
罰金罰鍰提高標準條例第一條前段、第二條，判決如主文。
中      華      民      國      九十一      年      七    月    十八    日
                                  臺灣高雄地方法院刑事第二庭
                                      法  官    陳志銘
右為正本，係照原本作成，證明與原本無異。
如不服本判決，應於送達後十日內，向本院提出上訴狀。
                                      書記官    洪生輝
中      華      民      國      九十一      年      七    月  二十六    日
附錄本判決論罪之法條：
刑法第二百十七條第一項
  偽造印章、印文或署押，足以生損害於公眾或他人者，處三年以下有期徒刑。
